臺灣桃園地方法院民事簡易判決
110年度桃簡字第776號
原      告  賴雅雲
訴訟代理人  趙耀民律師
被      告  游沛芸
上列當事人間確認本票債權不存在事件，本院於民國110年11月1
8日言詞辯論終結，判決如下：
　　主    文
原告之訴駁回。
訴訟費用新臺幣肆仟參佰元由原告負擔。
    事實及理由
壹、程序部分：
　　按確認法律關係之訴，非原告有即受確認判決之法律上利益
    者，不得提起之，為民事訴訟法第247條第1項本文所明定。
    所謂即受確認判決之法律上利益，係指因法律關係之存否不
    明確，致原告在私法上之地位有受侵害之危險，此項危險得
    以對於被告之確認判決除去之而言（最高法院109年度台上
    字第1779號民事判決參照）。經查，被告執有由原告所簽發
    如附表所示本票（下稱系爭本票），並向本院聲請本票裁定
    ，本院以110年度票字第689號本票裁定（下稱系爭本票裁定
    ）裁定如附表所示票面金額及如附表所示利息起算日起至清
    償日止，按週年利率20％計算之利息（下稱系爭本票債權）
    得強制執行，嗣向臺灣基隆地方法院（下稱基隆地院）聲請
    對原告財產強制執行，系爭本票裁定嗣換發為110年度司執
    字第11633號債權憑證（下稱系爭債權憑證），惟原告否認
    系爭債權憑證所載系爭本票債權存在，是兩造就系爭本票債
    權存否之爭執，已使原告在私法上地位處於不安狀態，且此
    種不安狀態，能以確認判決除去之，是原告提起本件確認之
    訴即具有確認利益。
貳、實體部分：
一、原告主張：其雖於民國107年4月9日簽發系爭本票，然係訴
    外人賴堯崑向被告 借款，原告未收到被告借款40萬元（下
    稱系爭借款），系爭本票債權自不存在，爰依法提起本件訴
    訟等語，並聲明：確認系爭債權憑證所載原告對被告之系爭
    本票債權不存在。
二、被告則以：我確實有借款40萬元給原告，原告並簽立金錢借
    貸契約書（下稱系爭借據），且簽發系爭本票作為系爭借款
    之擔保等語，資為抗辯，並聲明：原告之訴駁回。
三、本院之判斷：
　㈠原告於107年4月9日簽發系爭本票，並簽立系爭借據，被告嗣
    持系爭本票向本院聲請本票裁定，本院以系爭本票裁定准系
    爭本票債權得強制執行，系爭本票裁定嗣換發為系爭債權憑
    證予原告等情，為兩造所不爭執（見本院卷第30頁反面），
    並有系爭借據、本票、裁定及債權憑證附卷可參（見本院卷
    第8頁反面至第9頁、第22至23頁、第31至34頁），並經本院
    依職權調卷系爭本票裁定卷宗依卷內事證認定無誤，堪信為
    真實。
　㈡按金錢借貸契約，固屬要物契約，應由貸與人就交付金錢之
    事實，負舉證之責，但貸與人提出之借據若經載明所借款額
     ，業經親收無誤者，應解為貸與人就要物性之具備已盡舉
    證 責任（最高法院109年度台上字第1192 號民事判決參照
    ）。經查，系爭借據立契約借用人欄記載「賴雅雲」，第2
    條記載：「借貸金額：新台幣肆拾萬元整，借用人如數親收
    點訖無訛。」借用人簽章欄有「賴雅雲」簽名及指印，有系
    爭借據在卷可稽（見本院卷第22頁），原告復不爭執上開簽
    名及指印為其簽名及指印（見本院桃簡第30頁反面），而系
    爭借據既有借貸金額及借用人如數親收等文字，足認被告就
    兩造間存有系爭借款契約及系爭借款已交付之事實已盡舉證
    責任，原告主張其未向被告借款，其未收到系爭借款云云（
    見本院卷第30頁反面），自不足採。又原告同日簽發系爭本
    票及借據，且系爭借款本金與系爭本票債權本金均為40萬元
    ，足認系爭本票為系爭借款之擔保。系爭借款既已存在，原
    告主張系爭本票債權因系爭借款不存在而不存在云云（見本
    院卷第25頁），自不可採。
四、綜上所述，原告請求確認系爭債權憑證所載被告對原告之系
    爭本票債權不存在，為無理由，應予駁回。　　
五、本件事證已臻明確，兩造其餘攻防，核與判決結果不生影響
    ，爰不一一論述，併此敘明。
六、訴訟費用負擔之依據：民事訴訟法第78條。本件訴訟費用額
    確定如主文第2 項所示金額。　　　　
中　　華　　民　　國　　110 　年　　12　　月　　10　　日
                  桃園簡易庭  法  官  張明宏
以上為正本係照原本作成。
如不服本判決，應於送達後20日內，向本院提出上訴狀並表明上
訴理由，如於本判決宣示後送達前提起上訴者，應於判決送達後
20日內補提上訴理由書（須附繕本）。
如委任律師提起上訴者，應一併繳納上訴審裁判費。   
中　　華　　民　　國　　110 　年　　12　　月　　13　　日
                              書記官  石曉芸
附表
編號 發票人 發票日 票面金額 付款地 到期日 備註 1 賴雅雲 107年4月9日 40萬元 桃園市 未記載 本院卷第7頁反面